【裁判字號】    92,毒抗,119
【裁判日期】    920313
【裁判案由】    聲請強制戒治
【裁判全文】
臺灣高等法院臺中分院刑事裁定                    九十二年度毒抗字第一一九號
    抗  告  人
    即  被  告  甲○○
右抗告人因聲請強制戒治案件，不服臺灣彰化地方法院中華民國九十一年十二月二十
六日裁定（民國九十一年度毒聲字第三一三七號），提起抗告，本院裁定如左：
     主  文
抗告駁回。
     理  由
一、抗告意旨略以：抗告人即被告（以下簡稱被告）之前因施打毒品經裁定觀察勒戒
    後，至今已無再碰觸毒品，而警方在九十一年十月八日十三時許，在被告住處將
    被告強制拉至警局驗傷，而被告在警局製作筆錄時，向警方說本件在九十一年十
    月七日、八日因腳傷服用止痛藥，而警方並未讓被告將所服用之止痛藥拿至警局
    化驗，對此被告不服，特提出抗告。
二、經查被告甲○○前因施用毒品案件，經裁定送觀察、勒戒後，認無繼續施用毒品
    之傾向，由臺灣彰化地方法院於八十七年十月十九日以八十七年度彰簡字第一七
    九號為免刑判決確定後。復因施用第二級毒品安非他命，經裁定送觀察、勒戒後
    ，認無繼續施用毒品之傾向，由臺灣彰化地方法院檢察署檢察官於九十年五月九
    日，以九十年度毒偵字第八○一號為不起訴處分確定，詎被告仍不知悔改，復於
    九十一年十月八日或其前四日內之某時點，在不詳處所，施用第二級毒品安非他
    命一次，為警於九十一年十月八日十三時許，在其彰化縣鹿港鎮○○里○○路二
    四二號住處查獲。被告雖矢口否認右揭犯行，惟經警採其獲案後之尿液送檢驗及
    覆驗，結果均呈甲基安非他命陽性反應，此有彰化縣衛生局之煙毒尿液檢驗成績
    書及詮昕科技股份有限公司之濫用藥物尿液檢驗報告書各一紙在卷可稽，復有不
    起訴分書、刑案資料查註紀錄表附卷可考，且經本院調閱彰化縣警察局鹿港分局
    九十一年十月八日鹿警刑字第三○七七號刑事偵查卷、臺灣彰化地方法院檢察署
    九十一年度毒偵字第二五五○號卷查證屬實，被告係三犯毒品危害防制條例第十
    條之施用第二級毒品罪，原審除漏載「被告復因施用第二級毒品安非他命，經裁
    定送觀察、勒戒後，認無繼續施用毒品之傾向，由臺灣彰化地方法院檢察署檢察
    官於九十年五月九日，以九十年度毒偵字第八○一號為不起訴處分確定」等語，
    應予更正外，依毒品危害防制條例第二十條第三項之規定，裁定令入戒治處所施
    以強制戒治，經核並無違誤。
三、本院調取彰化縣警察局鹿港分局九十一年十月八日鹿警刑字第三○七七號刑事偵
    查卷核閱被告警訊筆錄，被告於警訊時供稱於九十六小時內並未施用止痛藥等語
    （詳見九十一年十月八日被告警訊筆錄），是被告抗告意旨以其在警局製作筆錄
    時，向警方說本件在九十一年十月七日、八日因腳傷服用止痛藥，而警方並未讓
    被告將所服用之止痛藥拿至警局化驗云云，即非可採。被告右揭抗告顯無理由，
    應予駁回。
四、據上論斷，應依刑事訴訟法第四百十二條，裁定如主文。
中      華      民      國     九十二     年      三     月    十三     日
                                   臺灣高等法院臺中分院刑事第三庭
                                         審判長法  官  陳  朱  貴
                                               法  官  劉  連  星
                                               法  官  胡  忠  文
右正本證明與原本無異。
不得再抗告。
                                               書記官  許  美  惠
中      華      民      國    九十二    年      三       月    十四    日
                                                                        Ｆ


司法院資訊處製作；財團法人民間司法改革基金會備份。
